臺灣高等法院民事裁定
111年度抗字第1608號
抗  告  人  董怡君  
            吳筱婷  
共同代理人  許哲瑋律師
上列抗告人因與相對人藝朗股份有限公司間返還帳號管理權限等
事件，對於中華民國111年10月25日臺灣臺北地方法院111年度訴
字第2631號裁定，關於核定訴訟標的價額部分，提起抗告，本院
裁定如下： 
    主  文
抗告駁回。
抗告費用由抗告人負擔。
    理  由
一、本件相對人於原法院起訴請求抗告人及共同被告藝次方股份
    有限公司、何以諾、周書丞（下合稱共同被告）應停止使用
    於現名「Oneoffsnft.art.fair」之Facebook粉絲專頁及「w
    haaaaats.art.fair」之Instagram帳號（下合稱系爭粉專及
    帳號）管理權限，並回復相對人法定代理人邱冠燿對系爭粉
    專及帳號之管理權限。經原法院於民國111年10月25日裁定
    訴訟標的價額為新臺幣（下同)165萬元。抗告人不服，提起
    抗告，抗告意旨略以：相對人業已解散並進入清算程序，顯
    無透過系爭粉專及帳號進行業務而獲取利益之可能，且相對
    人自承於清算程序中，業將系爭粉專及帳號以4000元出售予
    訴外人陳亞昕，故本件系爭粉專及帳號之交易價額或相對人
    就訴訟標的所有之利益即為4000元；再者，除本件訴訟外，
    相對人對伊等提起數件訴訟，實有惡意濫訴、耗費司法資源
    之意圖，請鈞院於裁定訴訟標的價額為4000元並依法適用簡
    易程序；原裁定以系爭粉專及帳號之客觀價值不明確，認訴
    訟標的之價額為不能核定，而依民事訴訟法第77條之12規定
    ，以同法第466條所定不得上訴第三審之最高利益額數加1/1
    0即165萬元定之，顯有違誤，爰提起本件抗告，求為廢棄原
    裁定等語。
二、按訴訟標的之價額，由法院核定；核定訴訟標的之價額，以
    起訴時之交易價額為準；無交易價額者，以原告就訴訟標的
    所有之利益為準，民事訴訟法第77條之1第1項、第2項分別
    定有明文。又訴訟標的之價額不能核定者，以民事訴訟法第
    466條所定不得上訴第三審之最高利益額數加1/10即165萬元
    定之，同法第77條之12亦有明定。
三、經查，相對人於111年4月23日依民法第767條第1項前段、中
    段、第184條第1項前段、第179條等規定，起訴請求抗告人
    及共同被告應停止使用系爭粉專及帳號管理權限，並回復相
    對人法定代理人邱冠燿對系爭粉專及帳號之管理權限（見原
    法院影印卷第7至24頁），均非對於親屬關係及身分上之權
    利有所主張，依上說明，係屬財產權訴訟，其訴訟標的價額
    即應以相對人如獲勝訴判決所得受之客觀上利益定之。又系
    爭粉專及帳號管理權限之價值，應視系爭粉專及帳號之管理
    及行銷宣傳等狀況而定，故無起訴時交易價額，無法核算相
    對人因抗告人及共同被告停止使用系爭粉專及帳號管理權限
    ，及回復相對人法定代理人邱冠燿對系爭粉專及帳號之管理
    權限所有之利益，核屬不能核定訴訟標的價額，揆諸前揭說
    明，即應以165萬元定之。從而，原法院核定本件訴訟標的
    價額為165萬元，並無不合。至抗告人主張應以系爭粉專及
    帳號出售予陳亞昕之價額即4000元核定訴訟標的價額，並適
    用簡易程序云云（見本院卷第8、9頁），惟相對人係於111
    年4月23日起訴為本件請求，且系爭粉專及帳號管理權限之
    價值，應視系爭粉專及帳號之管理及行銷宣傳等狀況而定，
    均如前述，而陳亞昕於回函財產目錄就系爭粉專及帳號各出
    價2000元，共計4000元得標，係於本件起訴前，有相對人11
    0年6月15日函及陳亞昕回函財產目錄在卷可稽（見原法院影
    印卷第92至96頁，本院卷第35頁），則上開得標金額，自難
    認係依系爭粉專及帳號之管理及行銷宣傳等狀況所定之起訴
    時交易價額，抗告人上開主張顯屬無據，抗告意旨執此指摘
    原裁定關於核定訴訟標的價額部分為不當，聲明廢棄，非有
    理由，應予駁回。
四、據上論結，本件抗告為無理由，爰裁定如主文。
中　　華　　民　　國　　111 　年　　12　　月　 16 　　日
                    民事第六庭    
                        審判長法  官 周美雲
                              法  官 江春瑩
                              法  官 游悅晨
正本係照原本作成。
本裁定除以適用法規顯有錯誤為理由外，不得再抗告。如提起再
抗告，應於收受送達後10日內委任律師為代理人向本院提出再抗
告狀。並繳納再抗告費新臺幣１千元。
中　　華　　民　　國　　111 　年　　12　　月　　16　　日
    　　　　　　　　　　　　　書記官 王詩涵